臺灣臺北地方法院刑事判決　　　　　　　　　　　　九十三年度交易字第三八九號
　　公　訴　人　臺灣臺北地方法院檢察署檢察官
　　被　　　告　甲○○
右列被告因過失傷害案件，檢察官聲請以簡易判決處刑（九十三年度偵字第一三六號
），本院臺北簡易庭認為不宜以簡易判決處刑，移由本院刑事庭改依通常程序審理，
因被告於準備程序進行中就被訴事實為有罪之陳述，且所犯非死刑、無期徒刑、最輕
本刑為三年以上有期徒刑之罪或高等法院管轄第一審案件，經告知簡式審判程序之旨
，並聽取檢察官、被告之意見後，經本院合議庭裁定由受命法官獨任進行簡式審判程
序審理判決如左：
    主  文
甲○○從事業務之人，因業務上過失傷害人，處有期徒刑肆月，如易科罰金，以佰
元折算壹日。
    事  實
一、甲○○受僱於臺北汽車客運股份有限公司，擔任該公司六五一路線公車司機，以
    駕駛公共汽車運送乘客為業，為從事駕駛業務之人，於民國九十二年十二月二日
    下午三時三十分許，甲○○駕駛車號二Ｕ—三二一號公共汽車，自臺北縣板橋市
    五福新村出發，欲前往臺北市○○區○○街之終點站再返回起始站。回程時，行
    經臺北市○○路○段、安和路口，適有乘客傅嘉瑋、乙○○姊妹搭上甲○○駕駛
    之前開六五一路公共汽車，同日下午五時二十五分許，該公車抵達衡陽路站牌停
    車，傅嘉瑋、乙○○下車之際，甲○○本應注意乘客下車時，應俟乘客確實離開
    車輛後，始得關閉車門起步駛離，以維護乘客安全，且依當時情形又無不能注意
    情事，竟疏於注意乘客下車情形，於乙○○自後門下車惟右手仍緊扶車門旁欄杆
    時，竟貿然將後車門關閉，復將車輛緩慢駛離，乙○○右手遭車門夾住無法抽離
    ，致受有右肩、右肘鈍挫傷併淤傷等傷害。嗣因傅嘉瑋高聲喊叫，車內乘客發覺
    而告知甲○○，甲○○始停車開門，終未釀成重大傷亡。
二、案經被害人乙○○之母丙○○訴由臺北市政府警察局中正第一分局報告偵辦。
    理  由
一、訊據被告於警訊、偵查及本院審理時均坦承疏於注意而令公車車門夾傷被害人乙
    ○○（九十三年度偵字第一三六號偵卷第五頁、同偵卷第十七頁，本院九十三年
    十一月三日、同月三十日準備程序筆錄、本院簡式審判筆錄），與被害人乙○○
    偵查中指述情節，及證人傅嘉瑋偵查中證述情節（同偵卷第二五至二七頁），互
    核相符。被告雖辯稱：當時並未駛離拖行被害人云云，然被告既已坦承檢察官起
    訴事實正確無誤（見本院上述準備程序筆錄），且觀之證人傅嘉瑋偵查中證稱：
    「我們從後門下車，我先下車，妹妹（乙○○）下車時手還扶著車上欄杆，司機
    將門關起來，妹妹手被夾到」、「我用手拍車門附近的車廂，司機把妹妹拖一段
    距離後，才把門打開」、「（為何拖一段距離未跌倒？）因為我拍他車廂，他開
    門後我就抱住妹妹」、「（車子移動多遠，司機才開門？）從站牌拖到沒有站牌
    」、「（那段期間妹妹是否都跟著車子跑？）是，直到車門打開我才抱住妹妹」
    等語（同偵卷第二五頁），及被害人乙○○偵查中指稱：「（夾到時車子有無開
    動？）有」、「（開動後你就跟著車子跑嗎？）是」等語，被告辯稱：未拖行被
    害人云云，尚難輕信。而被害人因遭車門夾住拖行，致受有右肩、右肘鈍挫傷併
    淤傷等傷害，復有國軍臺北門診中心附設民眾診療服務處診斷證明書附卷可憑（
    同偵卷第八頁），本件事證明確，犯行可以認定。
二、被告以駕駛公共汽車載運乘客為業，係從事駕駛業務之人，本應於乘客下車時，
    確實注意俟乘客離開車輛後，始得關閉車門起步駛離，以維護乘客安全，且依當
    時情形又無不能注意情事，竟疏於注意乘客下車情形，貿然關閉車門駛離，致被
    害人受有上揭傷害，核其所為，係犯刑法第二百八十四條第二項前段之業務過失
    傷害罪。爰審酌被告犯罪後，雖於本院坦承疏失，然事發當時，被告知悉肇事停
    車，且經傅嘉瑋上車告知被告夾傷被害人，被告竟吝於察看被害人傷勢或向被害
    人慰問致歉，此經證人傅嘉瑋、被害人乙○○於偵查中分別陳述明確（同偵卷第
    二五至二七頁），堪認被告犯罪後態度不佳，並審酌被害人所受傷勢雖非嚴重，
    然本件倘非傅嘉瑋喊叫，乘客告知被告停車開門，恐對於被害人造成重大傷亡，
    所涉疏失情節重大，及被告之生活狀況、品行、智識程度等一切情狀，量處如主
    文所示之刑，並諭知易科罰金之折算標準。
據上論斷，應依刑事訴訟法第二百七十三條之一第一項、第二百九十九條第一項前段
、第二百八十四條第二項前段、第四十一條第一項前段，罰金罰鍰提高標準條例第一
條前段、第二條，判決如主文。
本案經檢察官林勤綱到庭執行職務。
中　　　華　　　民　　　國　　九十三　　年　　 十二 　　月　　 十四 　　日
                                    臺灣臺北地方法院刑事第五庭
                                        法  官  高偉文
右正本證明與原本無異。
如不服本判決，應於判決送達後十日內向本院提出上訴狀（應抄附繕本）。告訴人或
被害人如對於本判決不服者，應具備理由請求檢察官上訴，其上訴期間之計算係以檢
察官收受判決正本之日期為準。
                                        書記官  張華瓊
中　　　華　　　民　　　國　　九十三　　年　　 十二 　　月　　 十四 　　日
附錄本案論罪科刑法條全文
中華民國刑法第二百八十四條
因過失傷害人者，處六月以下有期徒刑、拘役或五百元以下罰金，致重傷者，處一年
以下有期徒刑、拘役或五百元以下罰金。
從事業務之人，因業務上之過失傷害人者，處一年以下有期徒刑、拘役或一千元以下
罰金，致重傷者，處三年以下有期徒刑、拘役或二千元以下罰金。
